en: Smoked salmon for tasting
fr: Saumons fumés de dégustation

en: Wild smoked salmons, Smoked wild salmons
bg: Дива пушена сьомга
de: Räucherwildlachs, Räucher-Wildlachs
es: Salmones ahumados salvajes
fi: savustetut villilohet
fr: Saumons fumés sauvages, saumon fumé sauvage, saumon fumé de pêche, saumons fumés de pêche, saumons sauvages fumés, saumon sauvage fumé
hr: Divlji dimljeni losos
it: Salmoni affumicati selvaggi
nl: Gerookte wilde zalm

en: Smoked breams
fr: Dorades fumées, dorade fumée
hr: Dimljena deverike
nl: Gerookte brasem

en: Roasted Black seabream, baked black seabream
fr: Dorade grise rôtie, Dorade grise cuite au four

en: Smoked haddock
fr: Haddocks fumés, haddock fumé, eglefins fumés, eglefin fumé, aiglefins fumés, aigrefin fumés, églefins fumés, églefin fumé
hr: Dimljena vahnja
nl: Gerookte schelvis

en: Smoked herrings
bg: Пушена херинга
de: Geräucherte Heringe
es: Arenques ahumados
fi: savustetut sillit
fr: Harengs fumés, Harengs saur
hr: Dimljene haringe
it: Aringhe affumicate
nl: Gerookte haring

en: Smoked Atlantic herring fillet
fr: Filet de hareng fumé doux

en: Smoked Atlantic herring in oil
fr: Hareng fumé à l'huile

en: Plain smoked Atlantic herring
fr: Hareng fumé au naturel

en: Smoked mackerels
de: geräucherte Makrelen
fr: Maquereaux fumés
hr: Dimljene skuše
nl: Gerookte makreel

en: Marlins
fr: Marlins
hr: Marlini
ja: カジキ
nl: Marlijn

en: Smoked marlins
fr: Marlins fumés, marlin fumé
hr: Dimljeni marlini
nl: Geookte marlijn

fr: Thazars fumés, thazar fumé, thazards fumés, thazard fumé
nl: Gerookte spaanse makreel

en: Smoked trouts
de: geräucherte Forellen, geräucherte Lachse
es: Truchas ahumadas
fi: savustetut taimenet
fr: Truites fumées, truite fumée
hr: Dimljene pastrve
it: Trote affumicate
nl: Gerookte forel

en: Trouts
de: Forelle, Forellen
es: Truchas
fi: taimenet
fr: Truites
hr: Pastrve
it: Trote, trota
ja: マス, トラウト
nl: Forel
tr: Alabalık

en: Farmed trouts
fr: Truites d'élevage

en: Frozen farmed trouts
fr: Truites d'élevage surgelées

en: Farmed trout fillets
fr: Filets de truite d'élevage

en: Frozen farmed trout fillets
fr: Filets de truite d'élevage surgelés

en: Smoked farmed trout
fr: Truite d'élevage fumée, Truites fumées d'élevage